【裁判字號】    98,簡上,571
【裁判日期】    980728
【裁判案由】    過失傷害
【裁判全文】
臺灣高雄地方法院刑事判決             98年度簡上字第571號
上  訴  人
即  被  告  甲○○
                      52號
上列上訴人因過失傷害案件，不服本院簡易庭民國98年5 月20日
98年度審簡字第1045號第一審簡易判決（聲請簡易判決處刑案號
：臺灣高雄地方法院檢察署98年度偵字第2284號），提起上訴，
本院管轄之第二審合議庭判決如下：
    主  文
上訴駁回。
    事實及理由
一、公訴人及被告甲○○於本院準備程序，對於檢察官聲請簡易
    判決處刑書所列證據之證據能力，均同意作為證據（A4卷第
    18頁），且本院審酌各該證據之取得均無不當或違法，作為
    證據並無不當，依刑事訴訟法第159 條之5 第1 項規定，卷
    內傳聞證據均得作為證據。再本案經本院審理結果，認第一
    審簡易判決之認定事實及證據取捨均無不當，爰引用如附件
    之第一審判決書記載之事實及理由。
二、被告上訴意旨略以：本件係因告訴人執意提告，不願和解，
    且伊已退休，無經濟收入，原判決量刑過重，爰請求撤銷原
    判決云云。惟查：法官於有罪判決中，究應如何量處罪刑，
    為實體法賦予審理法官裁量之刑罰權事項，法官行使此項裁
    量權，自得依據個案情節，參諸刑法第57條所定各款犯罪情
    狀之規定，於該法定刑度範圍內，基於合義務性之裁量，量
    處被告罪刑。亦即法院行使此項裁量權，應受一般法律原理
    原則之拘束，須符合法律授權之目的、法律秩序之理念、國
    民法律感情及一般合法有效之慣例等規範，並應遵守比例原
    則及平等原則之意旨，否則即可能構成裁量濫用之違法（最
    高法院86年度臺上字第7655號判決參照）。如非有裁量逾越
    或裁量濫用之明顯違法情事，自不得擅加指摘其違法或不當
    ，即使上級審對下級審裁量權之審查，亦應同此標準，此不
    僅在保障法官不受任何制度外之不當干涉，更保障法官不受
    制度內之異質干涉，此方符憲法第80條所宣示獨立審判之真
    義。本件原審以本案事證明確，並審酌被告因一時不慎致告
    訴人丙○○於傷，未與告訴人達成和解，賠償告訴人所受損
    失，斟酌被告犯罪情節等一切情狀，量處拘役40日，並審酌
    被告之經濟狀況、智識程度，諭知以1 千元折算1 日之易科
    罰金折算標準。是原審已斟酌刑法第57條所規定之一切量刑
    事由，且所量處之刑度尚屬適當，被告上訴意旨指摘原判決
    量刑不當，尚難憑取，應予駁回。
三、據上論斷，應依刑事訴訟法第455 條之1 第1 項、第3 項、
    第368 條、第373 條，判決如主文。
本案經檢察官乙○○到庭執行職務。
中    華    民    國    98    年    7     月    28    日
                  刑事第一庭  審判長  法  官  蔡國卿
                                      法  官  張琬如
                                      法  官  王淑惠
以上正本證明與原本無異。
不得上訴。
中    華    民    國    98    年    7     月    29    日
                                      書記官  黃旭淑
附錄法條
刑法第284條
因過失傷害人者，處6 月以下有期徒刑、拘役或5 百元以下罰金
，致重傷者，處1 年以下有期徒刑、拘役或5 百元以下罰金。從
事業務之人，因業務上之過失傷害人者，處1 年以下有期徒刑、
拘役或1 千元以下罰金，致重傷者，處3 年以下有期徒刑、拘役
或2 千元以下罰金。


司法院資訊處製作；財團法人民間司法改革基金會備份。
